# 关联方判断

提问人：dotaauditor 时间：2017-01-08 23:06:04
甲公司为A、B投资成立合营企业，乙公司股东为C、D投资成立合营企业。A、C受同一最终控制方控制，B、D受同一最终控制方控制。是否可以确定甲乙为关联方企业。

回答人：chenyiwei
属于关联方。同受一方控制或共同控制的双方之间构成关联方关系。

提问人：zhs7403 时间：2017-01-09 09:08:31
陈老师，这个地方我理解没有同受一方共同控制啊？因为ac bd似乎最终的控制方不同，此类属于？

回答人：chenyiwei
甲、乙两公司受到相同的两个最终控制方的共同控制，不论对A和C的最终控制方和B、D的最终控制方而言，甲和乙都是合营企业。
所以是同受一方共同控制。